【裁判字號】    98,上訴,2890
【裁判日期】    980923
【裁判案由】    強盜等
【裁判全文】
臺灣高等法院刑事判決                98年度上訴字第2890號
上  訴  人  臺灣桃園地方法院檢察署檢察官
上  訴  人
即  被  告  庚○○
                    現羈押在臺灣台北看守所
選任辯護人  何啟熏  律師
上  訴  人
即  被  告  乙○○
                    現羈押在臺灣台北看守所
選任辯護人  張藝騰  律師
被      告  丁○○
                    現羈押在臺灣台北看守所
選任辯護人  方正儒  律師
被      告  甲○○
                      號4樓
選任辯護人  廖國訓  律師
上列上訴人因強盜等案件，不服臺灣桃園地方法院97年度訴字第
818號，中華民國98年6月11日第一審判決（起訴案號：臺灣桃園
地方法院檢察署97年度偵字第14185號），提起上訴，本院判決
如下：
    主  文
上訴駁回。
    事  實
一、庚○○係「金福利有限公司」之負責人，與「允凱金屬有限
    公司（下稱允凱公司）」素有生意往來，熟知該公司日常作
    息及平日均備有現金以便周轉。因庚○○之友人乙○○經濟
    狀況不佳，曾於民國97年4、5月間求助庚○○，庚○○遂向
    乙○○提議可以「衝場子」之強盜方式，取得財物，並趁買
    賣廢五金之機會偕同乙○○前往允凱公司觀察。庚○○與乙○○擇定允凱公司為目標並概略討論允凱公司財物存放位置
    以及所得財物應如何分配等問題，庚○○要求現金百分之十
    以及取得有價值之金屬材料，並表示可提供作案槍枝。乙○○嗣邀同亦有經濟壓力之丁○○加入，並告以大略之犯罪計
    劃，丁○○知悉後，即應允加入，並告知同年5月9日為其休
    假日。嗣庚○○、乙○○即商定同年5月9日為作案日，乙○○為避人耳目，乃獨自於同年5月9日凌晨4時許，前往桃園
    縣龜山鄉山頂國小旁，持其所有客觀上足以為危害人身安全
    而得作為兇器使用之如附表一所示之十字起子1支，竊取錢
    金錫所有車牌號碼為L5─4396號車輛之車牌2面，做為犯案
    時之掩飾工具，得手後，立即逃逸。庚○○原與允凱公司公
    司負責人辛○○約定97年5月9日下午2、3時，在允凱公司商
    討交易，然庚○○於同年5月9日上午，未事先告知即前往允
    凱公司打探保全措施。嗣再前往乙○○所經營之位在同上縣
    龜山鄉○○○路219號之洗車場，並由乙○○電召當日放假
    之丁○○前來洗車場，乙○○當場拿出庚○○所繪製之允凱
    公司現場平面圖出示給丁○○瞭解現場狀況，庚○○、乙○○與丁○○遂議妥後，決定當日下午1至3時行動。乙○○、
    丁○○2人於遲至當日下午3時許，始由乙○○攜帶上揭竊得
    之2面車牌及由其備妥如附表二編號1至4所示之帽子2頂、口
    罩2個及其所有無殺傷力之仿半自動手槍製造之以填充高壓
    氣體為動力之氣動手槍2支，搭乘乙○○不知情之女友甲○○所駕駛的車號6217─KV號自用小客車，甲○○在乙○○帶
    路下，前往允凱公司，途中行經鄰近允凱公司之同上縣蘆竹
    鄉○○○○○路邊，乙○○要求甲○○暫停，在甲○○未及
    注意之際，下車更換原先竊取之上開2面車牌，復在乙○○
    之指使下，再度啟程駛往允凱公司上址。嗣於同日下午4時
    許抵達允凱公司後，因已錯過庚○○建議之最佳時間，並見
    該公司人員尚未下班，乙○○即以0000000000門號行動電話
    與庚○○所持用之0000000000、0000000000等門號密切連繫
    ，而庚○○雖曾一度要求2人改期，但終因乙○○心意甚堅
    ，庚○○與乙○○、丁○○3人仍共同基於意圖為自己不法
    所有之強盜犯意聯絡，由庚○○負責以電話探尋允凱公司人
    員動態，並於下午5時51分許，經電話連絡允凱公司內部人
    員得知該公司員工即將下班後，轉知乙○○上情。於晚上7
    時10分許，乙○○認允凱公司員工均已下班，即示意甲○○
    繼續維持車輛引擎運作等待，雖甲○○詢問要從事何事，乙○○僅告知不要問，其與丁○○隨即將掩飾用之帽子及口罩
    穿戴上身，分持前開2支無殺傷力氣動式手槍，侵入允凱公
    司辦公室內（有關無故侵入他人建築物部分未據告訴），因
    辦公室無人，乙○○2人先係在辦公室內搜尋財物，見允凱
    公司老闆娘己○○突然進入辦公室內，乙○○旋即以手上之
    氣動式手槍佯充真槍抵住己○○，並以自身之體格優勢，反
    轉其手臂，且令丁○○擊發手中之無殺傷力氣動式手槍，以
    此強暴方式至使己○○心生畏懼而不能抗拒。此際丁○○見
    己○○已束手就範，即在己○○座位之抽屜內找到己○○所
    有之皮包1只，取出皮包內之現金約新台幣（下同）2萬5 千
    元後，與乙○○一起搭乘甲○○所駕駛之前揭自用小客車逃
    離現場，乙○○則與丁○○朋分上開贓款。嗣當日晚間庚○○再至乙○○上開洗車場了解結果，發現所得太少，即未依
    約定朋分百分之十贓款。嗣附表二編號1至3所示之犯案工具
    帽子2頂、口罩2個、無殺傷力氣動式手槍1支及所竊車牌等
    物，均遭乙○○俟機丟棄，附表二編號4所示之無殺傷力之
    氣動式手槍1支（槍枝管制編號：000000000 0號），於同年
    6月17日下午5時許為警搜索查扣。
二、案經臺灣桃園地方法院檢察官指揮桃園縣政府警察局蘆竹分
    局偵辦後起訴。
    理  由
壹、程序部分
    按被告以外之人於審判外之言詞或書面陳述，除法律有規定
    者外，不得作為證據。又被告以外之人於審判外之陳述，雖
    不符合同法第159條之1至第159條之4之規定，但經當事人於
    審判程序同意作為證據，法院審酌該言詞陳述或書面陳述作
    成時之情況，認為適當者，亦得為證據。當事人、代理人或
    辯護人於法院調查證據時，知有第159條第1項不得為證據之
    情形，而未於言詞辯論終結前聲明異議者，視為有前項之同
    意，刑事訴訟法第159條第1項及第159 條之5分別定有明文
    。本判決下引之證據，被告、檢察官及辯護人均同意做為證
    據 (見本院卷第89頁背面、第90頁)，迄於言詞辯論終結前
    ，亦未爭執證據能力，本院審酌該等證據之做成情況，核無
    違法取證或其他瑕疵，均有證據能力。
貳、實體部分
  一、加重竊盜罪部分：訊據被告乙○○就事實欄所載持十字起
      字竊盜車牌部分坦承不諱 (見原審卷(一)第15頁及卷(二)第33
      9頁），核與證人戊○○於警詢所證：伊公公錢金錫所有
      車牌號碼為L5-4396之自小客貨車已經毀損2年沒有使用，
      伊於97年5月23日返家時，發現停於龜山鄉○○路○段（山
      頂國小後方圍牆旁）該自小客貨車之車牌2面不見，遂向
      龜山分局大林派出所報案等語相符（見偵14185號卷第
      49-50頁），並有車牌車籍查詢、基本資料詳細畫面及失
      車紀錄等資料在卷可參（見偵14185號卷第22至23頁），
      參諸證人即同案被告丁○○於警詢中證述：作案時所懸掛
      的車牌是乙○○偷的、乙○○有準備帽子、口罩、瓦斯槍
      及偷來的車牌等物去行搶等語明確（見他2703號卷第10
      、27頁），足見L5-4396號車牌確係被告乙○○竊取後供
      做掩飾之用，是被告乙○○上開自白既與事實相符，堪予
      採信，所犯加重竊盜罪事實證明確，犯行洵堪認定。
  二、強盜罪部分
    (一)、訊據被告乙○○、丁○○對於事實欄所載之時地至允凱
        公司，持氣動式手槍強盜被害人己○○財物之犯行坦承
        在卷 (見本院卷第46、89、184頁)，復經證人即被害人
        己○○證述：伊於97年5月9日19時10分左右，在允凱公
        司辦公室內，遭人強盜財物，當時公司員工均已下班，
        剩下伊在收拾單據，伊離開辦公室去上廁所後，返回辦
        公室就發現有1名男子蹲在桌子下面，伊質問該名男子
        在辦公室做何事，該男子就不發一語走過來，並持槍控
        制伊行動，伊不從並大喊救命，該名男子就將伊推向辦
        公室，此時門口又一名男子持槍衝到辦公室內，該控制
        伊之男子表示跑路缺錢，要伊將錢交出來，但伊表示公
        司內已沒有現金，該名控制伊男子就指使另名男子開槍
        示威，因害怕2名歹徒真會傷害伊，遂表示若辦公室內
        有值錢的東西就自行拿走，其中那名開槍的歹徒直接走
        向辦公桌並取出伊所有的背包，原本要整個拿走，伊稱
        裡面有證件，所以就僅拿走現金，伊損失約2、3萬元，
        該2名男子之後就上1部轎車離開現場，該2名男子均戴
        鴨舌帽及口罩等語（見偵14185卷第32-34、152-154頁
        、原審卷(二)第489-496頁），是被告乙○○、丁○○於
        本院審理時坦承強盜犯行，既與證人己○○遭被告2人
        持空氣槍強取財物之情相符，另有扣案如附表二編號4
        所示之物為憑，是被告庚○○、乙○○自白強盜之情，
        自堪採信。至於本件被告乙○○、丁○○強盜所得之金
        額，被害人己○○於警訊先係供稱3萬5千元 ( 見偵
        14185卷第34、41頁)，嗣又於偵查中證述2、3萬元 (見
        偵14185卷第153頁)，再於原審證述2萬多元 (見原審卷
        (二)第491頁)，是其所證遭強盜之金額前後已有不一，且
        證人己○○已證述：因皮包內都是零錢，記的不是很清
        楚等語 (見原審卷(二)第492頁)，是以證人己○○所證損
        失之金額前後既不相符，復無其他證據為憑，自非得為
        憑認之依據。然因被告乙○○、丁○○已自白本件搶得
        之金額為2萬5千元等語一致 (見他2703卷第127、11 、
        26頁)，此與證人己○○於原審所述2萬多元大致相符，
        是本件強盜之金額，應認係被告乙○○、丁○○所自白
        之2萬5千元，附此說明。
    (二)、訊據被告庚○○固不否認與允凱公司素有生意往來，知
        悉乙○○經濟狀況不佳，案發前曾帶乙○○前往允凱公
        司，於97年5月9日早上有到允凱公司，且於當日下午，
        乙○○有以電話號碼為0000000000之行動電話與伊所使
        用電話號碼為0000000000、0000000000之行動電話聯繫
        等情，然矢口否認有強盜之犯行，辯稱：伊並沒有告訴
        乙○○可以去允凱公司「衝場子」之強盜方式牟取不法
        利益，亦無告訴乙○○等人有關允凱公司財物存放位置
        ，雖伊97年5月9日當天上午前往允凱公司，但並非係探
        詢允凱公司負責人動態及保全措施，僅係與公司負責人
        單純業務之往來前往，此外伊亦無與乙○○在電話中討
        論強盜等相關細節云云，辯護人為其辯護稱：庚○○未
        提議可用「衝場子」之強盜方式，牟取不法利益，亦未
        趁買賣廢五金之機會偕同乙○○觀察允凱公司，又庚○○並未與乙○○擇定允凱公司為目標並討論財物存放位
        置及所得利益如何分配，再回到乙○○洗車場告知勘查
        之情，再者庚○○當天並無打探允凱公司動態，進而得
        知員工將下班，轉告被告乙○○。且依被告乙○○所稱
        ，被告乙○○、丁○○於允凱公司旁埋伏時，庚○○曾
        提議改到星期日，因乙○○、丁○○2人於庚○○打消
        強盜意思時，尚屬在允凱公司旁埋伏觀察預備階段，是
        庚○○至多僅成立強盜罪之預備犯等語。經查：
      1、被告庚○○於本件案發前，即先至允凱公司勘查防盜
         設施之情，業據被告庚○○坦承97年9月5日上午確曾
         至允凱公司等語不諱 (見原審卷(二)第334頁)，核與證
         人即允凱公司之會計丙○○所證述：庚○○於97年9月
         5 日當日上午10點半左右到公司.. 他原與公司負責人
         辛○○約好當日下午去，他早上去表示要看貨... 當
         日上午他有問監視器螢幕之問題，下午庚○○即未到
         公司等語相符 (見原審卷(二)第494-495頁)，是被告庚○○於97年5月9日上午未與允凱公司負責人辛○○約
         定即逕自至允凱公司，並曾查看該公司監視設備之情
         已堪認定。次查，本件犯行係由被告庚○○與乙○○
         謀議，而庚○○於97年5月9日上午離開允凱公司後，
         即至乙○○所經營之洗車場預謀強取允凱公司財物之
         情，迭據證人即共同被告乙○○證述：因伊缺錢，庚○○邀伊做廢五金未成後，即提議「衝場子」，「衝
         場子」即是強盜之意。庚○○即於97年4月間帶伊至允
         凱公司1次後，即決定以允凱公司為目標，之後伊即邀
         同有經濟壓力之丁○○共同為之。4、5月間庚○○有
         告知伊允凱公司攝影機、現金及廢五金之位置，5月9
         日上午庚○○有到洗車場，當時丁○○也有到場，這
         是丁○○第一次看到庚○○，當時伊拿出一張資料回
         收廠辦公室平面圖給丁○○看，該圖是庚○○提供，
         ... 庚○○也有解釋該圖並說明允凱公司內部監視器
         及金錢擺放在那裡，並要伊拿金錢跟鍍金的金屬，又
         庚○○有告訴伊允凱公司裡面有幾個人在，並講到如
         果有成，他拿一成走，其他的都給伊跟丁○○等語（
         見他2603卷第126 -127頁、偵14185卷第173背面、
         187-189 頁、原審卷(三)第9至10頁），核與同案被告丁○○證述：當天 (指5月9日)乙○○先約庚○○至洗車
         場，伊前往洗車場就遇到庚○○，庚○○說有間資源
         回收廠裡面金屬的東西很值錢，要乙○○想辦法拿出
         來，又說該回收廠每天進出的金錢很大，辦公室裡面
         都會放很多錢，... 當時乙○○有拿一張該回收廠的
         辦公室平面圖給伊看，但伊不知道那張圖是誰畫的
         .... 庚○○有拿出一個金屬片給伊與乙○○看，並表
         示要伊幫忙拿金屬材料... 庚○○、乙○○討論過後
         ，即決定要對允凱公司下手，也談到得手後如何分等
         語相符 (見他2703卷第8-9、11、27頁、偵14185卷第
         188-189頁、原審卷(一)第102頁、卷(二)第329、331、358
         -359、362 、365、372頁)。查，被告乙○○所證曾由
         被告庚○○帶領，於97年4月間至允凱公司一節，為被
         告庚○○所不爭執 (見原審卷(二)第234頁)，足認被告
         乙○○所證為強盜犯行前，曾預先勘查允凱公司之情
         當係屬實。次查，被告乙○○於97年6月17日經警持原
         審97年聲搜字第493號搜索票搜索後，交付檢察官簽發
         之傳票，於是日晚間9時56分製作警詢筆錄及於翌日
         (6月18日)上午12時24分接受檢察官訊問時，即已證述
         被告庚○○上開共犯情節 (見他2603卷第126、127頁
         、偵14185 卷第18頁)，嗣經檢察官聲請羈押後，經法
         官於97年6 月18日認有逃亡、串證之虞而羈押 (見原
         審聲羈3456 第14頁)。又被告丁○○係於97年6月27日
         經檢察官簽發拘票拘提到案，被告丁○○於97年6月28
         日上午11時26分製作警詢筆錄及同日下午4時40分接受
         檢察官訊問時，亦為上開被告庚○○係同謀共犯之證
         述(見他2703卷第9、27頁)，而被告乙○○既先經羈押
         禁見，此期間自無可能與丁○○有串供加害他人之機
         會，被告丁○○於拘提到案後所為不利於被告庚○○
         之供述，既與被告乙○○所供大致相符，足見其等所
         供當係就其親身經歷所為真實之陳述。是被告乙○○
         、丁○○所證5月9日被告三人在乙○○洗車場見面及
         商議、庚○○提供允凱公司之辦公室位置圖擺設現金
         之位置之情節自堪採信。再由被告庚○○所證乙○○
         與其至允凱公司一次，然未進入辦公室等語之情（見
         原審卷(二)第332頁)觀之，被告乙○○於事前至允凱公
         司勘查時，既未曾進入辦公室，是其對於允凱公司辦
         公室內物品之放置應屬陌生，自無可能未經翻搜而可
         逕就放置金錢之位置取財。然依證人即被害人己○○
         證述：伊與庚○○交易，曾從伊之手提包拿錢予庚○○，且庚○○也知伊擺設手提包辦公室位置，... 當
         日回辦公室後有一個人拿槍指著伊並將伊之手反ㄠ...
         對方表示不想傷人只是要錢，伊即表示要他們自己找
         ，個子比較小的人就跑到伊辦公桌打開抽屜拿出包包
         等語(見偵14185卷第41、153頁)，復於原審結證：伊
         關好門回到辦公室，發現一個人蹲在辦公桌前翻伊抽
         屜... 伊從公司後面走出來時，他們已經在翻抽屜等
         語 (見原審卷(二)第490頁背面)，足見被告乙○○、丁○○對於不法取財之始，即以被害人己○○之座位為
         目標，倘被告庚○○未提供允凱公司辦公室擺設及物
         品詳細位置，被告庚○○、乙○○何能精準針對被害
         人己○○之位置搜取財物？是被告庚○○所辯5月9日
         上午未曾到乙○○所經營之洗車場，亦未提供允凱公
         司相關財物位置放置資訊予乙○○、丁○○云云，當
         係虛偽，無足採信。甚且，果被告庚○○未與被告乙○○事先謀議強盜之犯行，被告庚○○何須事先帶同
         非所屬員工之被告乙○○至允凱公司，繼而於被告乙○○、丁○○做案當日之上午，被告庚○○亦反常態
         ，未與允凱公司負責人約定即逕至該公司，並特別注
         意與其交易無涉之該公司監視器設備，已如上述，果
         被告庚○○未與乙○○同謀，當不至此。從而，被告
         庚○○與乙○○、丁○○有共謀犯本件強盜犯行，堪
         予認定。
      2、次查，被告乙○○、丁○○於97年5月9日下午至允凱
         公司勘查並等待機會，被告乙○○並不斷以電話與被
         告庚○○聯繫之情形，業據證人即同案被告乙○○證
         述：伊到達之後，有打電話給庚○○，因庚○○說最
         好下手時間是下午1時到3時左右，但伊到達時已經下
         午4時許，就跟庚○○說這邊人很多，不太想搶，庚○○亦表示最好改日再搶，... 後來就在允凱公司旁邊
         觀察等待，並與庚○○保持聯繫，加上庚○○打電話
         去允凱公司確認到底員工下班了沒，且庚○○稱下班
         之後對面的工廠也會沒有人，可以下手。後來確定員
         工下班只剩老闆娘1人，就跟丁○○進入行搶，且庚○○之前有畫圖給伊看過，所以伊會知悉辦公室擺放金
         錢的位置，況且當天庚○○在電話中有再跟伊確定位
         置，所以伊與丁○○一進去便知道要到那個位置拿錢
         ，當晚回到洗車場後就打電話給庚○○，跟他抱怨說
         只有搶到這些錢而已，庚○○約20分鐘後就到洗車場
         來找伊等語（見他2603卷第126-127頁及偵14185卷第
         18-20、173背面、187至189頁），核與證人即共同被
         告丁○○所證：當天原本計畫下午2點，後來又拖到下
         午4點，此時乙○○與庚○○一直用電話聯繫，而伊有
         聽到乙○○打電話給庚○○詢問工廠裡面還有沒有人
         ，... 最後伊聽到乙○○與庚○○通電話說公司的人
         都準備下班了... 搶完後，就坐車回到洗車場，乙○○有跟庚○○聯絡叫庚○○到洗車場，那時候伊就先
         回家等語相符（見他2703卷第27頁、偵14185宗第188
         至189頁），而被告庚○○與被告乙○○之行動電話自
         97年5月9日下午4時起，即有如附表三所示之通聯紀錄
         ，此有通聯調閱查詢資料在卷可參（見偵14185 卷第
         108至131頁），足認被告乙○○、丁○○所證於著手
         強盜前，曾不斷以電話與被告庚○○聯繫之事實相符
         。次查，證人甲○○於原審證述：有聽到乙○○電話
         中提到公司員工幾點下班等語（見原審卷(一)第29 、
         145頁），核與證人丁○○所證：當時乙○○與庚○○
         不斷聯繫，並有談到員工下班等語相符（見原審卷
         (一)第366頁），則由證人甲○○、丁○○前開證詞可知
         ，被告乙○○與被告庚○○確實於電話中談論允凱公
         司員工何時下班之事，以確認下手之時機。又被告庚○○自承97年5月9日晚間確有到乙○○經營之洗車場
         等語 (見他2603卷第129頁、偵14185卷第11 頁)，亦
         與證人乙○○、丁○○所證之情相符。是被告庚○○
         應係與被告乙○○有同謀，始可能於97年5 月9日上午
         先至乙○○處謀議，而於當日晚間被告乙○○、丁○○犯行完成後，再至乙○○處了解犯罪所得。從而，
         被告乙○○、丁○○於出發至允凱公司前，既與被告
         庚○○共同謀議，進入允凱公司前，並係由被告庚○○告知可行之時間，始行著手，是被告庚○○與被告
         乙○○、丁○○係屬共同正犯已灼然至明。雖被告庚○○辯稱：伊接到乙○○電話一開始講一些無關要緊
         之事，後來乙○○表明要行搶，伊有要他不要這樣，
         後來就不接他電話了等語 (見偵2603卷第129 頁)，然
         其嗣於原審改詞辯稱：他打電話給伊係要借錢云云 (
         見原審卷(一)第19、26頁)，是被告庚○○就97年5月9日
         下午有如附表三之通聯辯詞反覆不一，然強盜係重大
         犯罪行為，果被告庚○○未參與犯罪計畫，被告乙○○豈可能於著手之際通知被告庚○○，而自曝犯行？
         再以被告乙○○至允凱公司附近尋求下手機會之際，
         當係全心謀動，豈可能於是時以電話向被告庚○○借
         款，參諸被告庚○○、乙○○電話聯繫之目的係乙○○求助了解允凱公司坐息之庚○○已如前述，是被告
         庚○○上開辯解顯係卸責之詞，無足採信。
      3、雖被告乙○○於原審翻異前供，改詞證述：伊因經濟
         狀況不佳，求助於庚○○，但庚○○沒有跟伊討論，
         也沒有提議用何方法可以取財物，伊之所以知道允凱
         公司係因庚○○手受傷，要拿廢五金去買賣，伊去幫
         他，之所以於警詢及偵查中都表示庚○○提議「衝場
         子」係因之前跟庚○○有糾紛，所以把他拉進來，且
         因係警察告知係庚○○供出伊，所以決定將庚○○拉
         下水。伊不知道於97年5月9日早上，庚○○是否有先
         到允凱公司，也不清楚為何伊等會決定當天去允凱公
         司，而當天抵達允凱公司時，有電話通知庚○○，之
         所以如此密切的打電話是跟庚○○談到借錢的事情，
         因伊想要把偷來的廢五金拿給他云云。惟查，被告乙○○於警詢及偵查中對於不利被告庚○○之證詞，係
         於其羈押禁見期間所陳，既與被告丁○○所證大致相
         符，已如前述，是其證詞自有相當之可信度，且被告
         乙○○於原審翻供之原因，係為被告庚○○脫罪所為
         ，復經被告乙○○於原審陳明在卷 (見原審卷(三)第10
         頁背面)，是被告乙○○所為上揭被告庚○○未參與犯
         行之證詞，既係迴護被告庚○○之詞，自無足採。又
         被告丁○○雖供稱：乙○○於案發前表示要去允凱公
         司偷東西，後來到那邊才決定要搶等語（見原審卷(二)
         第330頁)，被告乙○○亦證述：他（指庚○○）未明
         示要用那種方式（指偷或係強盜之方式）等語（見偵
         14185卷第188頁)。惟查，本件被告乙○○、丁○○係
         攜帶附表二編號3、4之手槍行槍，已認定如前，而被
         告乙○○證述：他（指庚○○）曾提過如果要用搶的
         ，而沒有工具的話，願意提供槍等語（見偵14185卷第
         187頁)，雖本件被告乙○○、丁○○所攜帶未具殺傷
         力之氣動式手槍，非被告庚○○所提供，惟被告乙○○以槍枝犯案，應係與庚○○之共識。而被告庚○○
         既已明示可提供作案之槍枝，乙○○未向庚○○拿取
         做案之槍枝，當係因其自身有附表二編號3、4之槍枝
         可供使用，始未向被告庚○○拿取，則其持槍既非係
         與庚○○犯意聯絡外，或係臨時起意所為，足知乙○○攜帶槍枝犯案即為被告庚○○所可預見。又渠等雖
         係以允凱公司人數較少或下班為作案時間，惟其攜帶
         槍枝作案，目的即係供作案過程中縱使遇人攔阻可供
         為施暴之工具。再以攜帶槍枝強取財物，縱該槍枝不
         具殺傷力，然於客觀已足使用人之身體上或精神上達
         於不能或顯難抗拒之程度，而本件被害人己○○經被
         告乙○○拿槍抵住，繼而反ㄠ其手臂時，使其不敢反
         抗，復經被害人己○○證述明確（見偵14185卷第153
         頁)，足知被告乙○○、丁○○二人顯已當場對己○○
         施以強暴脅迫，而己○○係隻身女子，懼怕遭受不測
         ，固有要求被告乙○○等除錢財之外，不要取走皮包
         內之證件等情詞，然依己○○當時所面對被告乙○○
         持槍相向之情境，客觀上已足使其精神上達於顯難抗
         拒之程度，自屬已陷於不能抵抗之情形，是被告丁○○上開偷東西之辯解，及被告乙○○所辯槍枝係供恐
         嚇之用辯詞 (見原審卷(三)第10頁)，均無足卸免其所犯
         強盜犯行。而被告庚○○既表示可提供槍枝供被告乙○○使用，足認被告乙○○持槍為強暴脅迫亦與其本
         意不違背，被告庚○○就本件強盜有故意犯行已明確
         無訛，被告庚○○之辯護人辯以本件縱有預謀亦僅係
         竊盜云云，亦無可採，是被告乙○○、丁○○上開所
         述均無足為有利於被告庚○○之認定。
      4、被告庚○○辯護人另辯護稱：庚○○果有預謀行搶，
         應安排於向允凱公司購貨之後，然庚○○被逮捕時，
         尚攜帶20萬元現款，可見庚○○並無參與。且乙○○
         所稱行搶之時間點為下午1至3時，而庚○○與辛○○
         於3點前尚未完成交易，顯不合常情。況庚○○於乙○○、丁○○在允凱公司旁埋伏時已要求改期，顯見其
         對於乙○○、丁○○事後進入允凱公司之犯行無犯意
         聯絡，至多僅構成預備犯等語。惟查：被告庚○○係
         於97年5月17日經警搜索並持檢察官開立之傳票後，始
         到案說明，此有被告庚○○之偵訊筆錄、警詢筆錄、
         搜索扣押筆錄可證 (見偵14185卷第9頁、他2603卷第
         73、88-90頁)，就辯護人所稱被告庚○○於遭逮捕時
         攜帶20萬元現款，於扣押物品目錄表內並未記載 ( 見
         他2603卷第91頁)，是辯護人依此為辯難認有據。縱使
         辯護人所辯被告庚○○經逮捕時尚攜有20萬元現款屬
         實，惟此時已離案發之97年5月9日有8日之久，尚難認
         是日之20萬元現款，係97年5月9日被告庚○○預與允
         凱公司交易之金額。況被告庚○○與允凱公司負責人
         辛○○原係約定當日下午在允凱公司見面商談，惟被
         告庚○○無預先通知即於當日上午先至允凱公司，當
         日下午庚○○即未再至允凱公司之情，此業據證人辛○○於原審證述明確 (見原審卷(二)第413、415頁)，則
         被告庚○○未與允凱公司有約即於97年5月9日上午逕
         自至允凱公司，而其離去允凱公司後即至乙○○所經
         營洗車場商議強盜事宜，是其早已預定當日下午不再
         至允凱公司已昭然若揭，則庚○○以平日所了解允凱
         公司往來交易情形，預定當日下午1至3時行搶，即難
         認與常情有違。再就被告乙○○與丁○○至允凱公司
         附近埋伏後，於下午4時許即密集與被告庚○○聯繫，
         確認犯案時間，雖被告乙○○亦證述：庚○○有提議
         要改期等語 (見他2603卷第127頁)，然被告庚○○、
         乙○○於附表三所示通聯中，係商討進入允凱公司之
         時間點，已如前述，被告庚○○亦坦承乙○○有以電
         話詢問允凱公司幾點下班等語 (見他2603卷第129頁)
         ，而被告庚○○果於下午5時51分許，再度打電話至允
         凱公司，倘被告庚○○已打消當日行搶之計畫，何須
         再以電話向允凱公司探究虛實？甚且，被告庚○○撥
         電話予允凱公司後，隨即於下午5時52分聯繫乙○○，
         參諸被告丁○○已證述：最後伊聽到乙○○與庚○○
         通電話說公司的人都準備下班了等語 (見偵14185卷第
         189頁)，被告乙○○證述：庚○○告知下班後允凱公
         司對面工廠也會沒人等語（見他2603卷第127頁)，是
         此堪認被告庚○○於下午5時51分與允凱公司聯絡，當
         係為被告乙○○、丁○○試探允凱公司內部人員仍否
         在班，使被告乙○○、丁○○得於允凱公司員工下班
         後入內行搶，則被告庚○○既於允凱公司人員下班前
         再為被告乙○○、丁○○確認時機，自難認其有中止
         之意思。雖被告庚○○所稱當日接聽之允凱公司會計
         丙○○就該電話之內容已無記憶 (見本院卷第155頁)
         ，惟本院依前開乙○○、丁○○所證已可認定被告庚○○並無中止犯意之意思，是證人丙○○前開證詞即
         無法採為有利於被告庚○○之認定。從而，辯護人辯
         稱被告庚○○應僅構成預備強盜罪難認有據，要非可
         採。
      5、按以自己共同犯罪之意思，事先同謀，而由其中一部
         分之人實施犯罪之行為者，均為共同正犯，司法院釋
         字第109號解釋已明示其意。查被告庚○○雖未下手實
         施強盜之犯罪行為，然其既與被告乙○○、丁○○共
         同謀議，而由被告乙○○、丁○○實施犯罪行為，依
         前開解釋要旨，亦應與被告乙○○、丁○○論以共同
         正犯。又被告乙○○、丁○○所施之強暴行為，已致
         被害人己○○不能抗拒，已如前述，是被告庚○○、
         乙○○、丁○○之行為該當於強盜犯行已明確無誤。
    (三)、綜上所陳，本件事證已臻明確，被告庚○○所辯無非卸
        責之詞，均不足採，其與乙○○、丁○○共犯本件強盜
        犯行堪以認定，應依法論科。
  三、按刑法第321條第1項第3款之攜帶兇器竊盜罪，係以行為
      人攜帶兇器竊盜為其加重條件，此所謂兇器，其種類並無
      限制，凡客觀上足對人之生命、身體、安全構成威脅，具
      有危險性之兇器均屬之，且祇須行竊時攜帶此種具有危險
      性之兇器為已足，並不以攜帶之初有行兇之意圖為必要（
      最高法院79年臺上字第5253號判例意旨參照）。查被告乙○○持以竊取車牌2面所用之十字起子，屬金屬製品，質
      地堅硬，是其客觀上具有危險性，足以對人之身體、生命
      、安全構成威脅，顯為刑法第321條第1項第3款所指之兇
      器無疑。又刑法分則或刑法特別法中規定之結夥2人或3人
      以上之犯罪，應以在場共同實施或在場參與分擔實施犯罪
      之人為限，不包括同謀共同正犯在內，司法院釋字第109
      號解釋意旨亦已揭櫫其意，本件被告庚○○於事前共同謀
      議，惟並未在場共同實施或在場參與分擔實施強盜行為，
      揆諸上開說明，自非屬「結夥三人」之構成要件。核被告
      乙○○所為，係犯刑法第321條第1項第3款之攜帶兇器竊
      盜罪及刑法第328條第1項之普通強盜罪；被告庚○○及丁○○所為，均係犯刑法第328條第1項之普通強盜罪。公訴
      人認被告庚○○、乙○○及丁○○均係犯刑法第330條第1
      項之結夥3人以上強盜罪，容有誤會，惟公訴人所起訴之
      事實，核與本院審認被告之犯罪，具有社會同一性，爰依
      刑事訴訟法第300條規定變更檢察官所引應適用之法條。
      另被告庚○○與乙○○、丁○○間，就普通強盜罪事前共
      謀，行為時由被告庚○○撥打電話確認允凱公司員工下班
      與否，進而與被告乙○○聯繫，復由被告乙○○及丁○○
      下手實施強盜行為，其等具有犯意聯絡及行為分擔，均為
      共同正犯。被告乙○○所犯攜帶兇器竊盜罪及普通強盜罪
      2罪間，犯意各別，罪名不同，應分論併罰之。
  四、原審以被告3人所為事證明確，適用刑法第28條、第321條
      第1項第3款、第328條第1項、第51條第5款等規定，並分
      別審酌被告庚○○、乙○○及丁○○3人均為四肢健全、
      年輕力壯之青年，竟不思進取，下手強盜允凱公司老闆娘
      己○○之財物，造成其受財物損失，且其等於事實欄所載
      之時間，持不具殺傷力之瓦斯槍抵住己○○背部並扭轉手
      臂等之犯罪手段，嚴重妨礙社會秩序安寧，被告乙○○及
      丁○○圖以債務之清償而犯本案，顯然蔑視他人財產權，
      視法律於無物，而被告庚○○不顧與允凱公司素有生意往
      來，與己○○尚稱熟識之情，竟提供此目標給被告乙○○
      ，負責打探允凱公司之現金擺放及監視器畫面之位置，當
      天復提供允凱公司員工作息等資訊，而被告丁○○事後已
      與被害人己○○達成和解，暨其等各自之素行、生活狀況
      、犯罪之動機、目的、分工程度等一切情狀，分別量處被
      告庚○○有期徒刑5年6月，被告乙○○攜帶兇器竊盜罪部
      分，有期徒刑8月，強盜罪部分有期徒刑6年、被告丁○○
      有期徒刑5年6月，並定被告乙○○應執行有期徒刑6年6
      月，再就附表一所示之十字起子係供被告乙○○竊取車牌
      所用之犯罪工具，說明該工具雖未扣案，然為被告乙○○
      所有，且尚在所經營之洗車場內，依刑法第38條第1項第2
      款規定宣告沒收。扣案附表二編號4所示之不具殺傷力瓦
      斯槍1枝，係被告乙○○所有供強盜犯罪所用之物，而諭
      知沒收。至附表二編號1至3所示之物，雖係被告乙○○所
      有供犯罪所用之物，因該等物均未扣案，且被告乙○○供
      述已丟棄，顯然業已滅失，亦非屬必須沒收之物，不為沒
      收之諭知。均核認事用法均無違誤，量刑亦稱妥適，公訴
      人上訴意旨，仍執陳詞，指稱被告乙○○、丁○○與甲○○應構成結夥3人，被告庚○○上訴仍執詞否認犯罪，被
      告乙○○上訴主張原審量刑過重，均為無理由 (甲○○不
      構犯罪部分詳後述)，自應予駁回。
、被告甲○○無罪部分：
  一、被告甲○○明知上開L5-4396號車牌係乙○○於97年5月9
      日所竊得之贓物，然仍同意乙○○於97年5月10日前往允
      凱公司途中換裝車牌而予收受，且被告甲○○明知被告乙○○、丁○○2人之真正目的為非偷即搶，不惜地與被告
      乙○○、丁○○共同基於結夥強盜之犯意聯絡，在被告乙○○之指使下，駛往允凱公司，於晚間7時10分許，與被
      告丁○○一起在車上，將掩飾用之帽子及口罩穿戴上身，
      分持前開2支無殺傷力氣動式手槍下車，侵入該公司辦公
      室內，被告甲○○則在車上把風並繼續維持車輛引擎運作
      以便接應。待被告乙○○、丁○○強盜得手後，立即搭乘
      甲○○所駕之上揭自用小客車逃離現場，因認被告甲○○
      亦涉犯刑法第349條第1項之收受贓物罪及第330條第1項之
      結夥3人以上強盜罪等語。
  二、按犯罪事實應依證據認定之，無證據不得認定犯罪事實；
      不能證明被告犯罪者，應諭知無罪之判決，刑事訴訟法第
      154 條第2項、第301條第1項分別定有明文。又告訴人之
      告訴，係以使被告受刑事訴追為目的，是其陳述是否與事
      實相符，仍應調查其他證據以資審認。事實之認定，應憑
      證據，如未能發現相當證據，或證據不足以證明，自不能
      以推測或擬制之方法，為裁判基礎。再認定犯罪事實，所
      憑之證據，雖不以直接證據為限，間接證據亦包括在內，
      然無論直接或間接證據，其為訴訟上之證明，須於通常一
      般之人均不致於有所懷疑，而得確信其為真實之程度者，
      始得據之為有罪之認定，倘其證明尚未達到此一程度，而
      有合理性懷疑之存在時，即無從為有罪之認定，最高法院
      分別著有52年台上字第1300號、40年台上字第86號及76
      年台上字第4986號等判例可資參照。
  三、公訴人指被告甲○○涉有上揭犯行，無非係以同案被告乙○○、丁○○於警詢及偵查中之供述為論據。訊據被告甲○○固不否認有於上開時、地開車搭載被告乙○○及丁○○從洗車場出發到南崁，途中經過不知名的路，被告乙○○要求停車進而下車，之後開車到允凱公司後，被告乙○○叫伊把車停在圍牆旁邊，大約6時許，被告乙○○與丁○○就即下車等情，然堅決否認有何收受贓物罪及結夥3
      人以上強盜犯行，辯稱：不知道被告乙○○當時有攜帶偷
      來的車牌上車，又因伊與被告乙○○出門前有爭執，所以
      當被告乙○○示意停車且下車時，伊沒有一起下車，亦無
      特別注意被告乙○○在做什麼，沒有看到被告乙○○將車
      牌掛在伊車上，此外在前往允凱公司的途中，被告乙○○
      及丁○○並沒有什麼交談，雖伊有聽到被告乙○○有電話
      給1個叫庚○○的人，但沒有很清楚在聽他們談話內容，
      雖有詢問他們，但他們叫伊不要問這麼多等語。
  四、被告乙○○固於警詢證述：甲○○知道伊等一定是要做壞
      事，但不知道要做何種壞事等語（見偵14185卷第19頁）
      ；被告丁○○雖於警詢中供述：當天甲○○在車上把風云
      云（見他2703卷第9頁），惟查：
    (一)、被告甲○○所辯：97年5月9日出門前，乙○○要求伊開
        車載他們出去，伊即非常生氣，因店裏的生意他都不管
        等語（見他2603卷第130頁)，與證人乙○○所證：當天
        是臨時性要求甲○○載伊出去，當時她在洗車... 只是
        告訴她要出去，確有發生爭執，她表情很不悅等語 (見
        原審卷(二)343、3 44頁)並無不一，被告丁○○亦證述:
        出發時未與甲○○討論要至允凱公司，乙○○只是叫甲○○開車等語 (見原審卷(二)第363頁)，足見甲○○係經
        被告乙○○突發性要求始為被告乙○○駕車，是被告甲○○經被告乙○○臨時性要求外出，對於其手邊工作確
        可能產生遲延影響，則被告甲○○所辯當日外出時與被
        告乙○○發生爭執，不知被告乙○○外出之目的，應可
        採信。次查，被告甲○○載乙○○、丁○○至允凱公司
        途中，被告乙○○將竊得之L5-4396號車牌懸掛在甲○○所駕小客車之情固係屬實，然被告甲○○所辯：伊用
        餘光有看到乙○○有拿一包東西下去，因伊等出門前有
        爭執，所以伊沒有特意地去看乙○○在做什麼，不知道
        那包東西是什麼，也沒有看到車牌，雖伊也有問，但他
        們說不要問這麼多，不知他們在換車牌等語，此與被告
        乙○○證述：在途中，伊與丁○○沒有討論換車牌的事
        情，也沒有跟何人說要換車牌，僅叫甲○○停到空曠的
        地方，並示意丁○○陪同下車，才告訴丁○○要換車牌
        ，伊要掛車牌沒有告訴甲○○，所以甲○○不知道換車
        牌的事情，在車上也沒有看到車牌，且換車牌僅停留一
        下子等語相符 (見原審卷(二)第344、345頁)，被告丁○○亦同證述：途中乙○○因要換車牌曾要求甲○○停車
        ，但他並未告知甲○○要換車牌之事等語 (見原審卷(二)
        第363頁)，是既無證據證明被告甲○○有目睹被告乙○○有拿起L5-4396號車牌使甲○○知悉，而於被告乙○○、丁○○下車之際，果非特別注意，從被告甲○○所
        在駕駛座位置，亦非可確認被告乙○○、丁○○所為何
        事，自非得據此究責被告甲○○應悉被告乙○○所為不
        法行為。至於被告甲○○雖於偵查中供稱：伊開車時發
        現車牌被換，開車前有問云云（見偵14185卷第25頁背
        面、他2603卷第130頁)，然被告乙○○、丁○○更換車
        牌時間，係被告甲○○駕車後，駛至不知路名地點始下
        車所為，要非被告甲○○駕車前即已完成，是被告甲○○前開偵查中不利於己之自白，顯與事實不符。又被告
        甲○○亦曾於檢察官訊問時供稱：伊有問，但他們說要
        伊不要問那麼多等語（見偵14185卷第146頁背面)，然
        依前所述，被告乙○○未告知下車之目的，且被告乙○○、丁○○已明白證述被告甲○○並不知其等下車之目
        的，是被告甲○○縱有詢問被告乙○○所為何事，亦難
        認被告甲○○明知被告乙○○有換車牌之舉，是被告甲○○前開供述，亦無法採為不利之認定。
    (二)、被告甲○○駕車至允凱公司附近，雖被告乙○○在車上
        不斷以電話與庚○○聯繫，唯被告甲○○辯稱：因乙○○斷斷續續打了很多通電話，都是很短暫問話，沒有聽
        他們在談什麼等語（見原審卷(一)28、29頁)，而被告乙○○與庚○○於該日下午4時後之電話聯繫次數及通話
        之時間，如附表三所示，次數確實頻繁，且通話時間均
        屬短暫，則以被告甲○○未與被告乙○○事先同謀，縱
        係在旁聽聞被告乙○○與他人多次短暫交談之片語，亦
        難窺得被告乙○○所為全貌，是被告甲○○無法以被告
        乙○○與庚○○之通話內容，明瞭被告乙○○有強盜之
        意圖應可認定。又被告乙○○、丁○○下車進入允凱公
        司前，亦未告知被告甲○○下車之目的，經被告甲○○
        辯稱：伊依乙○○所說路線行駛至不知詳細地址之地點
        ，乙○○叫伊將車輛停在1間公司圍牆邊後，伊未注意
        他們下車時有無攜帶任何物品下車，伊就坐車上且未熄
        火等他們，從車輛視線看不到他們去哪裡，而且乙○○
        都不讓伊過問他的事情等語 (見他2603卷第130頁、偵
        14185卷第26頁及背面)，而被告乙○○亦證述：下車前
        ，雖甲○○有問伊要幹嘛，但沒有告訴她實情並要她不
        要問，只叫她等一下等語（見原審卷(二)第346頁），與
        被告丁○○證述：換回車牌上車後，乙○○有指示甲○○要怎麼開，因他們2個好像吵架，所以甲○○問話，
        乙○○沒有應理等語相符（見原審卷(二)第368頁)，足知
        被告甲○○既僅係應被告乙○○要求在車上等待，縱被
        告乙○○交待車子不要熄火，依情被告甲○○應有所懷
        疑，然被告甲○○既曾詢問而未獲被告乙○○之回應，
        且依被告丁○○所證97年5月9日上午被告庚○○與伊至
        乙○○之洗車場時，甲○○在辦公室，未參與討論等語
        (見原審卷(二)第362頁)，是被告甲○○既未曾參與謀議
        ，即難認了然知悉被告乙○○等人所謀議之全盤計劃。
        況依被告丁○○上開所證：當天甲○○開車係由被告乙○○告知其如何開車到允凱公司，且強盜後，亦係由乙○○告知路線等語一節，若被告甲○○於開車前往允凱
        公司途中，知悉被告乙○○及丁○○強盜計畫，並與之
        有犯意聯絡及行為分擔，被告乙○○即可在車上說明相
        關細節，或甚至告知前往及逃逸動線，反觀被告甲○○
        均係在被動之情況下，依被告乙○○指示之路線行駛，
        是以被告甲○○雖在車上，難遽此推斷其已知情而參與
        。況本件行搶所得款項係由被告丁○○與乙○○朋分之
        情，為被告乙○○、丁○○證述一致在卷，衡情，若被
        告甲○○知悉且參與強盜犯行，其既冒險為重罪之行為
        ，豈有不要求朋分贓款，此亦與常情有違，而難認有犯
        行之參與。
    (三)、至被告丁○○雖於警詢中供述：當天甲○○在車上把風
        云云（見他2703卷第9頁），惟其於原審已補充證述：
        因乙○○叫甲○○在門口等，所以認為是在把風等語明
        確（見原審卷(二)第374頁），觀之被告丁○○於警詢中
        並未指出被告乙○○有無要求被告甲○○負責看守動靜
        ，且若有何人經過或察覺，有無要被告甲○○以何方式
        告知或提醒等情事，是被告丁○○於警詢中之供述，僅
        單純就甲○○於門口等候之事實，依其個人意見為評價
        ，尚難遽與法律構成要件之「實施」等量齊觀，何況被
        告甲○○於詢問下車作何事時，同案被告等既均未回答
        ，亦難逕論被告甲○○有分擔把風之行為。又被告乙○○雖證稱被告甲○○應知悉伊要做壞事等語，然被告甲○○所為，均係受被告乙○○之指揮，而被告甲○○就
        被告乙○○所為不尋常舉動所為詢問，均經被告乙○○
        告知不要多問，已如前述，被告甲○○、乙○○復為男
        女朋友，被告甲○○既未事先同謀，亦無事後分擔構成
        要件行為，縱其知悉被告乙○○欲做壞事，然係屬不正
        當或係違法之行為，亦有程度上之差異，再以被告乙○○所證被告甲○○知悉之證詞，係屬被告乙○○個人推
        測之詞，於無其他積極證據佐證時，自難遽此認定被告
        甲○○有結夥強盜之犯行。
  五、按有關收受贓物罪之構成要件，須以收受者知悉所收受之
      物為贓物仍為收受，而實施事實上之管領始為該當。稽之
      被告乙○○下車更換車牌一事，既為被告乙○○事前所預
      謀，被告甲○○僅依其指示停車，而未下車參與更換車牌
      ，且被告乙○○更換車牌之目的係為逃避追緝，要非被告
      甲○○有收受該竊得車牌之行為。事後被告乙○○亦將該
      車牌丟棄，是被告王柔自始即未曾無管領支配該車牌，自
      難繩以被告甲○○收受贓物之犯行。又本案強盜部分，依
      公訴人所舉之證據，尚未達於通常一般之人均不致有所懷
      疑，得確信其為真實之程度，而有合理性懷疑之存在，本
      院無從形成有罪之確信。此外，復查無其他積極證據足資
      認定被告甲○○確有刑法第349條第1項之收受贓物罪及第
      330條第1項之結夥3人以上強盜罪之犯行，既不能證明被
      告甲○○犯罪，應認被告無罪。原審為被告甲○○無罪之
      諭知，並無違誤，公訴人仍執詞上訴指摘原判決不當，惟
      均無理由，已如前述，其上訴應予駁回。
據上論斷，應依刑事訴訟法第368條，判決如主文。
本案經檢察官陳國鳴到庭執行職務。
中    華    民    國    98    年    9     月    23    日
            刑事第二十二庭審判長法  官  郭雅美
                                法  官  李麗珠
                                法  官  洪于智
以上正本證明與原本無異。
收受贓物罪及加重竊盜罪部分不得上訴。
其他部分如不服本判決，應於收受送達後10日內向本院提出上訴
狀，其未敘述上訴之理由者並得於提起上訴後10日內向本院補提
理由書（均須按他造當事人之人數附繕本）「切勿逕送上級法院
」。
                                書記官  強梅芳
中    華    民    國    98    年    9     月    24    日
附表一：
┌──┬───────────┬───┐
│編號│品                  名│數  量│
├──┼───────────┼───┤
│ 1  │十字起子              │壹支  │
└──┴───────────┴───┘
附表二：
┌──┬───────────┬───┐
│編號│品                  名│數  量│
├──┼───────────┼───┤
│ 1  │帽子                  │貳頂  │
├──┼───────────┼───┤
│ 2  │口罩                  │貳個  │
├──┼───────────┼───┤
│ 3  │無殺傷力之氣動式手槍  │壹枝  │
├──┼───────────┼───┤
│ 4  │無殺傷力之氣動式手槍  │壹枝  │
└──┴───────────┴───┘
附表三
    「12：56：18（房0000000000→鄭0000000000）11秒」
    「14：28：28（房0000000000→鄭0000000000）44秒」
    「14：51：26（房0000000000→鄭0000000000）208秒」
    「15：10：12（房0000000000→鄭0000000000）44秒」
    「15：25：44（房0000000000→鄭0000000000）68秒」
    「15：42：40（鄭0000000000→房0000000000）206秒」
    「16：02：30（房0000000000→鄭0000000000）112秒」
    「16：07：12（房0000000000→鄭0000000000）76秒」
    「16：11：05（房0000000000→鄭000 0000000）35秒」
    「16：50：48（房0000000000→鄭00 00000000）63秒」
    「16：56：27（房0000000000→鄭0000000000）34秒」
    「17：12：58（房0000000000→鄭0000000000）33秒」
    「17：14：16（房0000000000→鄭0000000000）83秒」
    「17：34：53（房000000000 0→鄭0000000000）13秒」
    「17：43：54（房00000000 00→鄭0000000000）194秒」
    「17：50：38（房00000 00000→鄭0000000000）27秒」
    「17：51：51（鄭0000000000→允凱公司00000000）45秒」
    「17：52：54（鄭000 0000000→房0000000000）54秒」
    「18：01：11（房0000000000→鄭0000000000）101秒」
    「18：36：16（房0000000000→鄭0000000000）129秒」
    「19：00：12（房0000000000→鄭0000000000）109秒」
    「19：31：24（鄭0000000000→房0000000000）58秒」
    「20：01：44（房0000000000→鄭0000000000）19秒」
附錄論罪科刑條文：
中華民國刑法第321條
（加重竊盜罪）
犯竊盜罪而有左列情形之一者，處 6 月以上、 5 年以下有期徒
刑：
一、於夜間侵入住宅或有人居住之建築物、船艦或隱匿其內而犯
之者。
二、毀越門扇、牆垣或其他安全設備而犯之者。
三、攜帶兇器而犯之者。
四、結夥三人以上而犯之者。
五、乘火災、水災或其他災害之際而犯之者。
六、在車站或埠頭而犯之者。
前項之未遂犯罰之。中華民國刑法第321條
中華民國刑法第328條
（普通強盜罪）
意圖為自己或第三人不法之所有，以強暴、脅迫、藥劑、催眠術
或他法，至使不能抗拒，而取他人之物或使其交付者，為強盜罪
，處5年以上有期徒刑。
以前項方法得財產上不法之利益或使第三人得之者，亦同。
犯強盜罪因而致人於死者，處死刑、無期徒刑或 10 年以上有期
徒刑；致重傷者，處無期徒刑或 7 年以上有期徒刑。
第 1 項及第 2 項之未遂犯罰之。
預備犯強盜罪者，處 1 年以下有期徒刑、拘役或 3 千元以下罰
金。


司法院資訊處製作；財團法人民間司法改革基金會備份。
